臺灣高雄地方法院刑事判決　　　　　　　96年度訴字第1785號
公　訴　人　臺灣高雄地方法院檢察署檢察官
被　　　告　甲○○
　　　　　　　　　　（現於臺灣高雄看守所羈押中）
上列被告因違反毒品危害防制條例案件，經檢察官提起公訴（96
年度毒偵緝字第140 號）暨移請併案審理（96年度毒偵字第3706
號、第3969號），嗣因被告就被訴事實為有罪陳述，經本院告知
簡式審判程序意旨，並聽取公訴人及被告意見後，本院合議庭裁
定由受命法官獨任依簡式審判程序審理，判決如下：
    主  文
甲○○施用第一級毒品，累犯，處有期徒刑玖月，減為有期徒刑
肆月又拾伍日，如易科罰金，以新台幣壹仟元折算壹日；又施用
第二級毒品，累犯，處有期徒刑伍月，減為有期徒刑貳月又拾伍
日，如易科罰金，以新台幣壹仟元折算壹日。應執行有期徒刑陸
月，如易科罰金，以新台幣壹仟元折算壹日。
    事  實
一、甲○○前因違反肅清煙毒條例、麻醉藥品管理條例等案件，
    先後由台灣台北地方法院84年度訴字第2146號判決判處有期
    徒刑3 年1 月、及本院85年度易字第2524號判決判處有期徒
    刑3 月確定，復經裁定應執行有期徒刑3 年3 月；另因違反
    肅清煙毒條例案件，經本院以85年度訴字第1841號判決判處
    有期徒刑3 年3 月確定，前揭各罪經接續執行，於88年1 月
    22日縮短刑期假釋出監（縮刑期滿日期為92年3 月2 日），
    因假釋期滿未經撤銷而視為執行完畢。另因施用毒品案件，
    經本院93年度毒聲字第291 號裁定送觀察、勒戒後，認有繼
    續施用毒品傾向，遂以93年度毒聲字第1562號裁定令入戒治
    處所施以強制戒治，於94年3 月2 日執行完畢釋放，另由台
    灣高雄地方法院檢察署檢察官以94年度戒毒偵字第168 號為
    不起訴處分確定。詎其猶不知悛悔，竟於前開強制戒治執行
    完畢釋放後5 年內，分別基於施用第一級毒品海洛因與第二
    級毒品甲基安非他命之犯意，於95年7 月25日某時許，在其
    位於高雄市○○區○○路238 巷7 號2 樓住處內，分別以將
    海洛因摻水後再以針筒注射、及將甲基安非他命置入吸食器
    燃燒加熱之方式，非法施用第一級毒品海洛因及第二級毒品
    甲基安非他命各1 次。嗣於95年7 月27日21時55分許，甲○
    ○前往高雄市政府警察局前鎮分局定期採尿送驗，始為警查
    悉上情。
二、案經高雄市政府警察局前鎮分局報請台灣高雄地方法院檢察
    署檢察官偵查起訴。
    理  由
一、本件被告甲○○各係違反毒品危害防制條例第10條第1 項、
    第2 項之施用第一級毒品與第二級毒品罪，其法定刑俱為死
    刑、無期徒刑、最輕本刑為3 年以上有期徒刑以外之罪，於
    準備程序進行中，被告就被訴事實為有罪之陳述，由受命法
    官告知簡式審判程序之要旨並聽取其與公訴人之意見，經被
    告同意適用簡式審判程序後，本院亦認無不得或不宜改依簡
    式審判程序進行之處，爰依刑事訴訟法第273 條之1 第1 項
    、第284 條之1 規定，本院合議庭裁定裁定本件由受命法官
    獨任進行簡式審判程序，合先敘明。
二、上揭事實，業有列管毒品人口尿液檢體採集送驗紀錄表（檢
    體編號VＺ00000000000 號）、及長榮大學95年8 月10日確認
    報告各1 件在卷可稽，復據被告於本院審理中坦認上情不諱
    ，足徵被告之自白核與事實相符，堪予採信。另查，被告前
    因施用毒品案件，經裁定送觀察、勒戒後，認有繼續施用毒
    品傾向，遂以裁定令入戒治處所施以強制戒治，於94年3 月
    2 日執行完畢釋放等情，有臺灣高等法院被告前案紀錄表1
    份附卷可參，足認被告確於前開強制戒治執行完畢釋放後、
    5 年內再犯毒品危害防制條例第10條之罪。職是，本件事證
    明確，被告犯行洵堪認定，應依法論科。
三、查海洛因、甲基安非他命各係毒品危害防制條例第2 條第2
    項第1 款、第2 款所定第一級毒品與第二級毒品，依法不得
    持有、施用及販賣。核被告甲○○所為，分別係違反毒品危
    害防制條例第10條第1 項施用第一級毒品罪、及同條第2 項
    施用第二級毒品罪。其施用第一級毒品海洛因與第二級毒品
    甲基安非他命前分別持有海洛因、甲基安非他命之低度行為
    ，應為施用之高度行為所吸收，均不另論罪。又被告所犯上
    開2 罪間，犯意各別、行為互殊，觸犯構成要件相異之罪名
    ，自應分論併罰。再者，被告前因違反肅清煙毒條例、麻醉
    藥品管理條例等案件，先後由法院判處有期徒刑3 年1 月、
    3 月確定，復經裁定應執行有期徒刑3 年3 月，另因違反肅
    清煙毒條例案件，再經法院判處有期徒刑3 年3 月確定，前
    揭各罪經接續執行，於88年1 月22日縮短刑期假釋出監（縮
    刑期滿日期為92年3 月2 日），嗣因假釋期滿未經撤銷而視
    為執行完畢一節，有前開臺灣高等法院被告前案紀錄表附卷
    足憑，是其前受有期徒刑執行完畢後、5 年內故意再犯有期
    徒刑以上之本罪，為累犯，均應依法加重其刑。爰審酌被告
    前因施用毒品案件，經施以觀察、勒戒及強制戒治後，竟再
    為本件施用毒品犯行，足見其惡習已深，且戒絕毒癮之意志
    不堅，未能體悟施用毒品對自己、家人造成之傷害及社會之
    負擔，自屬可議；惟念其於犯後態度良好，並能坦承犯行，
    及施用毒品本質上係屬戕害自身健康之行為，尚未直接危害
    他人，反社會性程度應屬較低等一切情狀，分別量處如主文
    所示之刑。又被告前揭犯罪時間均在96年4 月24日以前，合
    於中華民國96年罪犯減刑條例所定減刑條件，應分別減為如
    主文所示之刑，並定其應執行之刑，且諭知易科罰金折算標
    準，以資懲儆。
四、此外，台灣高雄地方法院檢察署檢察官96年度毒偵字第3706
    號與第3969號移送併案意旨雖以：被告於96年3 月20日7 時
    、或15時30分回溯24小時內某時許，另有非法施用第一級毒
    品海洛因與第二級毒品甲基安非他命各1 次，遂移請本院併
    案審理云云。惟按：針對各次施用毒品犯罪是否必須獨立加
    以評價？本院認為應審酌行為人各該施用毒品之舉是否係出
    於單一行為決意、進而多次實施同一構成要件行為為斷。倘
    依卷附證據可資認定行為人先後施用毒品果係出於個別、單
    獨之行為決意（例如長期施用安非他命、偶而施用一次MDMA
    ；或施用海洛因後業已接受戒癮治療、經過相當時間後再行
    施用者），自應分別論以數罪為當；惟倘行為人確係基於單
    一行為決意而反覆多次施用毒品，由於其係本諸單一意思決
    定、實施相同構成要件之罪，各行為間彼此間具有密接關連
    性，侵害法益內容亦屬同一，自應包括論以一罪、即以法律
    上一罪加以評價，並視其犯罪程度之差異（如施用次數、施
    用期間等）而科予適當之刑，方不致產生過度評價之不當。
    查本件業據被告當庭自承伊自95年7 月為警查獲後即未再施
    用毒品，直至96年2 月28日有某位女性朋友先後提供甲基安
    非他命及海洛因予伊吸食後，方始再行施用毒品等語綦詳，
    復佐以被告先後2 次施用毒品犯罪時間相隔幾近8 月，故客
    觀上實難率爾推認其主觀上果係分別基於施用第一級毒品海
    洛因與第二級毒品甲基安非他命之單一行為決意而先後實行
    本案及併案意旨所載施用毒品之舉。職是，本院乃認前揭併
    案意旨所示被告施用毒品犯行尚難積極證明與本件犯罪事實
    具有實質上一罪關係，本院自無從併予審理，應退由檢察官
    另為適法之處理，附此敘明。
據上論斷，應依刑事訴訟法第273 條之1 第1 項、第299 條第1
項前段，毒品危害防制條例第10條第1 項、第2 項，刑法第11條
前段、刑法第41條第1 項前段、第51條第5 款，中華民國96年罪
犯減刑條例第2 條第1 項第3 款、第7 條、第9 條、第10條第1
項，判決如主文。
中　　華　　民　　國　　96　　年　　9 　　月 　　7　　日
                  刑事第四庭  法  官 陳明呈
以上正本證明與原本無異。
如不服本判決應於收受本判決後10日內向本院提出上訴書狀，並
應敘述具體理由，如未敘述上訴理由者，應於上訴期間屆滿後20
日內補提理由書狀於本院（均須按他造當事人之人數附繕本）「
切勿逕送上級法院」。
中　　華　　民　　國　　96　　年　　9 　　月　　7 　　日
 　　　　　　　　　　　　　　 書記官 林明忠
附錄本判決論罪科刑之法條：
毒品危害防制條例第10條
施用第一級毒品者，處6 月以上5 年以下有期徒刑。
施用第二級毒品者，處3 年以下有期徒刑。
